【裁判字號】    98,上訴,4923
【裁判日期】    981217
【裁判案由】    偽造文書
【裁判全文】
臺灣高等法院刑事判決                98年度上訴字第4923號
上  訴  人
即  被  告  乙○○
                      號4樓
                    （現因另案於臺灣桃園監獄執行中）
上列上訴人即被告因偽造文書案件，不服臺灣桃園地方法院98年
度審訴字第2345號，中華民國98年11月13日第一審判決（起訴案
號：臺灣桃園地方法院檢察署98年度偵字第16083 號），提起上
訴，本院判決如下：
    主  文
上訴駁回。
    理  由
一、按不服地方法院之第一審判決而上訴者，應向管轄第二審之
    高等法院為之。上訴書狀應敘述具體理由。上訴書狀未敘述
    上訴理由者，應於上訴期間屆滿後20日內補提理由書於原審
    法院，逾期未補提者，原審法院應定期間先命補正。第二審
    法院認為上訴書狀未敘述理由或上訴有第362 條前段之情形
    者，應以判決駁回之。但其情形可以補正而未經原審法院命
    其補正者，審判長應定期間先命補正。刑事訴訟法第361 條
    、第367 條，分別定有明文。所謂不服第一審判決之具體理
    由，必係依據卷內既有訴訟資料或提出新事證，指摘或表明
    第一審判決有何採證認事、用法或量刑等足以影響判決本旨
    之不當或違法，而構成應予撤銷之具體事由，始克當之（例
    如：依憑證據法則具體指出所採證據何以不具證據能力，或
    依憑卷證資料，明確指出所為證據證明力之判斷如何違背經
    驗、論理法則）；倘僅泛言原判決認定事實錯誤、違背法令
    、量刑失之過重或輕縱，而未依上揭意旨指出具體事由，或
    形式上雖已指出具體事由，然該事由縱使屬實，亦不足以認
    為原判決有何不當或違法者（例如：對不具有調查必要性之
    證據，法院未依聲請調查亦未說明理由，或援用證據不當，
    但除去該證據仍應為同一事實之認定），皆難謂係具體理由
    ，俾與第二審上訴制度旨在請求第二審法院撤銷、變更第一
    審不當或違法之判決，以實現個案救濟之立法目的相契合，
    並節制濫行上訴（最高法院97年度臺上字第892 號判決參照
    ）。是以上訴人之上訴書狀或補提之上訴理由書，雖有敘述
    上訴理由，惟並未具體敘述第一審判決有上述違法、不當情
    形，即與未敘述具體理由無異，其所為上訴，即不符合上訴
    之法定要件。
二、又刑事審判旨在實現刑罰權之分配的正義，故法院對有罪被
    告之科刑，應符合罪刑相當之原則，使輕重得宜，罰當其罪
    ，以契合社會之法律感情，此所以刑法第57條明定科刑時應
    審酌一切情狀，尤應注意該條所列10款事項以為科刑輕重之
    標準，俾使法院就個案之量刑，能斟酌至當。而「量刑輕重
    係屬事實審法院得依職權自由裁量之事項，苟已斟酌刑法第
    57條各款所列情狀而未逾越法定刑度，不得遽指為違法」（
    最高法院72年度臺上字第6696號判例參照）。
三、本件被告乙○○不服原判決，提起上訴，上訴書理由略以：
    其於案發後自首犯罪，坦承犯行，毫無脫匿刑責之舉，為此
    懇請鈞長哀憐體恤被告一時之過，能降低罰金，使被告能順
    利繳納，以茲自新改過云云。
四、經查原判決係認定：「被告乙○○前於民國91年間因妨害自
    由案件，經該院以92年度簡字第70號判處有期徒刑3 月確定
    ，已於92年10月13日易科罰金執行完畢。詎其猶不知悔改，
    為免其無照駕車之行為遭警舉發，竟基於行使偽造私文書之
    犯意，於附表所示時間、地點，均冒用『甲○○』之名義，
    在如附表所示之警製舉發違反道路交通管理事件通知單之移
    送聯上之『收受通知聯者簽章』欄內，均偽造『甲○○』之
    署押，表示已收到如附表所示之舉發違反道路交通管理事件
    通知單後，再將如附表所示之舉發違反道路交通管理事件通
    知單之移送聯交還予填寫舉發通知單之警員處理，而行使該
    表示業已收受舉發違反道路交通管理事件通知單之私文書，
    足以生損害於『甲○○』本人與警察機關舉發違反道路交通
    管理事件行為人之正確性及監理機關對於交通事件管理及處
    罰之正確性。嗣因甲○○收受如附表編號四所示之舉發違反
    道路交通管理事件通知單後發覺有異，向交通部公路總局臺
    北區監理所提起申訴，始為警循線查獲乙○○。乙○○另於
    其如附表編號一、二、三、五、六之犯行，尚未被有偵查犯
    罪職權之公務員發覺前，向臺灣桃園地方法院檢察署檢察官
    自首其如附表編號一、二、三、五、六之犯行，並接受裁判
    」。因認被告所為，均係犯刑法第216條、第210條之行使偽
    造私文書罪。被告在如原審判決附表所示之警製舉發違反道
    路交通管理事件通知單上之偽造署押之行為，係其偽造私文
    書之階段行為，已為偽造私文書之行為所吸收，偽造私文書
    之低度行為復均為其行使之高度行為所吸收，均不另論罪。
    被告所犯如原審判決附表編號一至六之犯行，犯意各別，行
    為互殊，應分論併罰。被告於91年間因妨害自由案件，經該
    院以92年度簡字第70號判處有期徒刑3月確定，已於92年10
    月13日易科罰金執行完畢，於5年內故意再犯本件如原審判
    決附表編號一至六所示有期徒刑以上之各罪，均為累犯，均
    應依刑法第47條第1項規定加重其刑。又被告被查獲後，在
    有偵查職權之機關尚未發覺其如原審判決附表編號一、二、
    三、五、六所示之行使偽造私文書犯行前，主動供出所為如
    原審判決附表編號一、二、三、五、六所示之行使偽造私文
    書犯行，是關於被告所為如原審判決附表編號一、二、三、
    五、六所示之行使偽造私文書犯行，分別依修正前刑法第62
    條前段、修正後刑法第62條前段之規定均減輕其刑。被告所
    為如原審判決附表編號一、二、三、五、六所示之行使偽造
    私文書犯行有加重及減輕事由，依法應先加後減之。並審酌
    被告為規避處罰，而冒用「甲○○」名義行使偽造私文書，
    不僅足以生損害於「甲○○」，並造成舉發機關、監理機關
    對於交通事件管理及處罰之正確性，暨其智識程度、犯罪之
    手段、所生危害及犯後坦承犯行，態度尚佳等一切情狀，量
    處如原審判決附表主文欄所示之刑，並分別依修正前刑法第
    41條第1項前段、修正後刑法第41條第1項前段，諭知易科罰
    金之折算標準，併定其應執行之刑，並諭知易科罰金之折算
    標準。末查，被告所為如原審判決附表編號一、二之犯行後
    ，中華民國九十六年罪犯減刑條例業已制定，經總統於96
    年7月4日公布，並自同年月16日起生效施行，核本件被告所
    為如原審判決附表編號一、二之犯罪時間、罪名等項，均合
    於該條例所定之減刑條件，爰依該條例第2條第1項第3款規
    定減其宣告刑二分之一，並諭知易科罰金之折算標準，再與
    原審判決附表編號三至六各編號所示之犯罪時間在96年4月
    24日之後，不得減刑之罪，定其應執行之刑，並諭知易科罰
    金之折算標準。至被告在原審判決附表編號一至六所示之警
    製舉發違反道路交通管理事件通知單上偽造之「甲○○」簽
    名、指印，不論屬於犯人與否，並依刑法第219條規定宣告
    沒收。經核原審已詳敘認定事實所憑證據、認定理由及量刑
    依據。從形式上觀察，原判決並無認定事實錯誤、量刑瑕疵
    或違背法令之情形。被告上揭上訴理由，業經原審於量刑時
    詳為審酌並敘明理由在案，核無量刑刑度有何違法或不當情
    事，被告上訴意旨未具體指摘原審判決關於認定事實、適用
    法律及量刑等事項，究竟有何違法或不當之具體情形，依上
    開說明，本件被告上訴顯無具體理由而不合法定程式應予駁
    回，並不經言詞辯論為之。
據上論斷，依刑事訴訟法第367條前段、第372條，判決如主文。
中    華    民    國    98    年    12    月    17    日
                  刑事第九庭審判長法  官  陳貽男
                                  法  官  何信慶
                                  法  官  周盈文
以上正本證明與原本無異。
如不服本判決，應於收受送達後10日內向本院提出上訴書狀，其
未敘述上訴之理由者並得於提起上訴後10日內向本院補提理由書
（均須按他造當事人之人數附繕本）「切勿逕送上級法院」。
                                  書記官  張郁琳
中    華    民    國    98    年    12    月    17    日


司法院資訊處製作；財團法人民間司法改革基金會備份。
